【裁判字號】    92,訴,405
【裁判日期】    921218
【裁判案由】    搶奪等
【裁判全文】
臺灣雲林地方法院刑事判決                          九十二年度訴字第四五號
    公  訴  人  臺灣雲林地方法院檢察署檢察官
    被      告  甲○○
右列被告因搶奪等案件，經檢察官提起公訴（九十二年度偵字第二五四二號），本院
判決如左：
    主  文
甲○○共同連續意圖為自己不法所有，而搶奪他人之動產，累犯，處有期徒刑貳年陸
月。
    事  實
一、甲○○素行不佳，其前因違反麻醉藥品管理條例案件、藥事法案件，經台灣板橋
    地方法院判處有期徒刑六月、三月，定應執行刑有期徒刑七月，於民國八十五年
    十一月十五日執行完畢。又犯竊盜案件，經台灣板橋地方法院判處有期徒刑三月
    ，於八十九年七月八日執行完畢（此部份乃構成累犯之要件）。再犯施用毒品案
    件，經同院分別裁定送觀察勒戒、強制戒治。復因犯竊盜、搶奪案件，分別經台
    灣高等法院判處有期徒刑一年六月、經台灣板橋地方法院判處有期徒刑十月確定
    在案。又因犯毒品危害防制條例案件，經台灣板橋地方法院判處有期徒刑七月、
    六月，定應執行刑有期徒刑一年。於上述竊盜、搶奪案件判決尚未確定之際，甲○○因獲法院裁定停止戒治，所餘戒治期間付保護管束，於九十年七月二十五日
    離開戒治所。詎甲○○於停止戒治付保護管束期間，猶不知警惕，其思及尚有上
    述有期徒刑待服刑，即又自暴自棄，開始施用毒品。其因施用毒品，需錢甚急，
    即向李岳平（另經台灣板橋地方法院以九十年訴字第二００七號刑事判決判處有
    期徒刑十月確定）提議騎乘機車搶奪路人財物。二人即基於意圖為自己不法所有
    之概括犯意，並本於犯意聯絡，於(一)九十年八月八日晚上七時許，由李岳平駕駛
    甲○○之兄之不詳車號機車一部後載甲○○，至台北縣三重市○○街五六號前，
    見路人乙○○可欺，即由李岳平駕駛上述機車自乙○○後側駛近乙○○身旁，趁
    乙○○不備，由後座之甲○○徒手搶奪乙○○身上之皮包一只，內有現金新台幣
    （下同）二千餘元、身分證、健保卡、金融卡各一張，得手後據為己有，現金並
    朋分花用，身分證、健保卡等物則寄放在台北縣三重市○○街四二五巷十號三樓
    吳惠娟（無犯意聯絡）居處。甲○○與李岳平二人又謀議共同竊取機車以為搶奪
    之工具。(二)其二人又於九十年九月二十三日夜間，在台北縣三重市○○路○段八
    三巷五號前，由李岳平把風，甲○○則以自備之普通鑰匙（未扣案）竊取丁○○
    持有之車號ＬＰＧ－八三三號重型機車一部，得手後據為己有。(三)於同日晚上十
    時二十分許，李岳平騎乘上述竊得機車後載甲○○，行至台北縣三重市○○○路
    一九三號前，選定路人丙○○為作案目標，李岳平即騎乘上述機車欺近丙○○，
    趁丙○○不備，由後座之甲○○徒手搶奪丙○○之皮包一只，內有丙○○之身分
    證、駕駛執照、健保卡、王怡靜之身分證、駕駛執照、健保卡、行車執照、金融
    卡、提款卡各一張、小皮包三只等物，得手後據為己有，並持至台北縣三重市○○路○段一０一巷九五號四樓甲○○居處藏放，竊得之機車則棄置於台北縣三重
    市○○路八五巷內（後未尋獲）。(四)甲○○、李岳平二人復於九十年九月二十四
    日下午六時許，在台北縣三重市○○街與正義南路口，由李岳平把風，再由甲○○以上述機車鑰匙竊取戊○○持有之車號ＦＸＴ－五五三號重型機車一部，得手
    後據為己有。(五)同日晚上六時五十五分許，李岳平駕駛上述(四)竊得之機車後載甲○○，駛至台北縣三重市○○○街一一四號前，見路人己○○單獨一人，李岳平
    即駕駛該竊得機車逼近己○○身旁，趁己○○不防，由後座之甲○○徒手搶奪己○○身上之皮包一只，內有現金七百元、行動電話一具、健保卡一張、金融卡二
    張、信用卡二張、皮夾一個等物，得手後據為己有，現金由李岳平分得四百元、
    甲○○分得三百元，並將皮包及其中一張信用卡丟棄，其餘竊得財物則由李岳平
    管領。嗣於同日（九十二年九月二十四日晚上七時三十分許），在台北縣三重市
    ○○○路八七巷九號之二樓梯間為警盤查發現李岳平、甲○○持有上述(五)之搶奪
    財物而查獲，並由甲○○帶同警方前往甲○○及吳惠娟之上述居所等處，經甲○○、吳惠娟之同意，搜索尋獲上述猶存之竊盜及搶奪所得財物。
二、案經丙○○告訴台北縣警察局三重分局報告台灣板橋地方法院檢察署檢察官呈請
    台灣高等法院檢察署檢察長令轉臺灣雲林地方法院檢察署檢察官偵查起訴。
    理  由
一、被告甲○○對上述犯罪事實坦白承認，核與另案被告李岳平於警訊、檢察官面前
    所述情節相符，並據告訴人丙○○、被害人丁○○、乙○○、己○○、戊○○、
    證人吳惠娟於警訊中指證甚詳（另案被告李岳平及告訴人、被害人、證人部分有
    警、檢訊筆錄在卷可稽，被告同意證據使用），復有被告甲○○及證人吳惠娟之
    自願搜索同意書、被害人書具之贓物領據、車籍作業系統查詢認可資料（以上書
    證被告亦同意證據使用）、台灣板橋地方法院九十年訴字第二００七號刑事判決
    （另案被告李岳平之判決書）在卷可參。本件事證明確，被告犯行堪以認定，自
    應依法論科。
二、核被告甲○○如犯罪事實欄(一)、(三)、(五)所示之行為，係犯刑法第三百二十五條第
    一項之搶奪罪，如犯罪事實欄(二)、(四)所示之行為，係犯刑法第三百二十條第一項
    之竊盜罪。被告所犯上述各罪，與另案被告李岳平間，有犯意聯絡，行為分擔，
    為共同正犯。被告甲○○先後二次竊盜犯行及三次搶奪犯行，均屬時間緊接，分
    別觸犯犯罪構成要件相同之罪名，顯皆係基於概括犯意而為，應分別依連續犯規
    定論以一罪，並均加重其刑。被告如犯罪事實欄(二)、(四)竊盜行為之目的係在搶奪
    （即犯罪事實欄(三)、(五)），為牽連犯，依法從較重之搶奪罪一罪處斷。被告前因
    犯竊盜案件，經台灣板橋地方法院判處有期徒刑三月，於八十九年七月八日執行
    完畢，有台灣高等法院被告全國前案紀錄表在卷可參，其於五年內再犯本案，為
    累犯，依法遞加重其刑。
三、本院審酌被告犯後坦白犯行，態度尚稱良好，被告稱其現於監獄中學習良多，已
    知所悔悟，惟被告前因違反麻醉藥品管理條例案件、藥事法案件，經台灣板橋地
    方法院判處有期徒刑六月、三月，定應執行刑有期徒刑七月，於八十五年十一月
    十五日執行完畢，又犯竊盜案件，經台灣板橋地方法院判處有期徒刑三月，於八
    十九年七月八日執行完畢，再犯施用毒品案件，經同院分別裁定送觀察勒戒、強
    制戒治，復因犯竊盜、搶奪案件，分別經台灣高等法院判處有期徒刑一年六月、
    經台灣板橋地方法院判處有期徒刑十月確定在案，又因犯毒品危害防制條例案件
    ，經台灣板橋地方法院判處有期徒刑七月、六月，定應執行刑有期徒刑一年，此
    均有上述紀錄表、刑案資料查註紀錄表、台灣高等法院刑事判決、台灣板橋地方
    法院刑事判決在卷可憑，由此犯罪前科紀錄，可見被告於幾年的時間內，進出拘
    禁處所不斷，其仍一再犯案，可見其品行不端，素行甚差，亦足認其對於較短期
    間之刑罰教育之感受能力不佳，被告於上述竊盜、搶奪之前科案件判決尚未確定
    之際，因獲法院裁定停止戒治，所餘戒治期間付保護管束，於九十年七月二十五
    日才離開戒治所（此經被告供明在卷，並有上述紀錄表可明）後不久，即又於保
    護管束期間內開始施用毒品，據被告供稱其係因想到尚有徒刑待執行，又無工作
    ，心情不佳即又開始施用毒品，可認被告自暴自棄之心態甚為嚴重，其為施用毒
    品需錢花用，即於同年八月八日即開始侵犯他人財物，籌錢購毒，亦可知被告之
    犯罪動機不良，一錯再錯，對於自己與他人財物是無尊重之意，對於公權力之行
    使亦無警惕悔改之心，被告於不到數日內即犯下三件搶奪案件，又係偷竊他人機
    車行搶，犯罪情節不輕，犯罪所生之危害亦屬不淺，又均未取得被害人之諒解，
    被告實須一段較長時間之隔離矯正，以培養正當觀念並習得一技之長等一切情狀
    ，量處如主文所示之刑。
據上論斷，應依刑事訴訟法第二百七十三條之一第一項、第二百九十九條第一項前段
，刑法第二十八條、第五十六條、第三百二十條第一項、第三百二十五條第一項、第
五十五條、第四十七條，罰金罰鍰提高標準條例第一條前段，判決如主文。
中      華      民      國      九十二      年    十二    月    十八    日
                                        臺灣雲林地方法院刑事第五庭
                                            法  官  侯廷昌
右正本證明與原本無異。
如不服本判決，應於判決送達後十日內向本院提出上訴狀( 應附繕本 )。
                                            書記官  黃秋萍
中      華      民      國      九十二      年    十二    月    十八    日
附錄法條：刑法第三百二十條第一項、第三百二十五條第一項
中華民國刑法第三百二十條
 (普通竊盜罪、竊佔罪)
意圖為自己或第三人不法之所有，而竊取他人之動產者，為竊盜罪，處五
年以下有期徒刑、拘役或五百元以下罰金。
意圖為自己或第三人不法之利益，而竊佔他人之不動產者，依前項之規定
處斷。
前二項之未遂犯罰之。
中華民國刑法第三百二十五條
 (普通搶奪罪)
意圖為自己或第三人不法之所有，而搶奪他人之動產者，處六月以上五年
以下有期徒刑。
因而致人於死者，處無期徒刑或七年以上有期徒刑，致重傷者，處三年以
上十年以下有期徒刑。
第一項之未遂犯罰之。


司法院資訊處製作；財團法人民間司法改革基金會備份。
